【裁判字號】    98,上易,898
【裁判日期】    981120
【裁判案由】    竊盜
【裁判全文】
臺灣高等法院高雄分院刑事判決         98年度上易字第898號
上  訴  人
即  被  告  甲○○
                   （現另案於臺灣臺南看守所羈押中）
上列上訴人因竊盜案件，不服臺灣高雄地方法院98年度審易字第
1842號中華民國98年10月9 日第一審判決（起訴案號：臺灣高雄
地方法院檢察署98年度偵字第21841 號），提起上訴，本院判決
如下：
     主  文
上訴駁回。
     理  由
一、按依刑事訴訟法第350條、第361條、第362條、第367條規定
    ，不服地方法院之第一審判決而上訴者，須提出上訴書狀，
    並應敘述具體理由，為上訴必備之程式；其所提出之書狀未
    敘述上訴理由，或僅曾以言詞陳述上訴理由者，均應於上訴
    期間屆滿後20日內補提理由書於第一審法院。第一審法院經
    形式審查，認逾期未補提上訴理由者，應定期間先命補正；
    逾期未補正者，為上訴不合法律上之程式，應以裁定駁回。
    倘已提出上訴理由，但所提非屬具體理由者，則由第二審法
    院以上訴不合法律上之程式，判決駁回。而所謂具體理由，
    必係依據卷內既有訴訟資料或提出新事證，指摘或表明第一
    審判決有何採證認事、用法或量刑等足以影響判決本旨之不
    當或違法，而構成應予撤銷之具體事由，始克當之（例如：
    依憑證據法則具體指出所採證據何以不具證據能力，或依憑
    卷證資料，明確指出所為證據證明力之判斷如何違背經驗、
    論理法則）；倘僅泛言原判決認定事實錯誤、違背法令、量
    刑失之過重或輕縱，而未依上揭意旨指出具體事由，或形式
    上雖已指出具體事由，然該事由縱使屬實，亦不足以認為原
    判決有何不當或違法者（例如：對不具有調查必要性之證據
    ，法院未依聲請調查亦未說明理由，或援用證據不當，但除
    去該證據仍應為同一事實之認定），皆難謂係具體理由，俾
    與第二審上訴制度旨在請求第二審法院撤銷、變更第一審不
    當或違法之判決，以實現個案救濟之立法目的相契合，並節
    制濫行上訴（最高法院97年度臺上字第 892號刑事判決意旨
    參照）。
二、上訴人即被告甲○○不服原審判決提起上訴，其上訴理由狀
    略謂：被告行竊時攜帶之「小型工具箱」，係被告使用來犯
    案之工具，並無用於攻擊傷人之可能，原審論處被告犯刑法
    第321 條第1 項第3 款攜帶兇器竊盜，顯非適法云云。
三、經查：【按刑法第321 條第1 項第3 款之攜帶兇器竊盜罪，
    係以行為人攜帶兇器竊盜為其加重條件，此所謂兇器，其種
    類並無限制，凡客觀上足對人之生命、身體、安全構成威脅
    ，具有危險性之兇器均屬之，且祇須行竊時攜帶此種具有危
    險性之兇器為已足，並不以攜帶之初有行兇之意圖為必要（
    最高法院79年台上字第5253號判例意旨參照）。查扣案之小
    型工具組1 組，展開長度各約10公分，為金屬製品，材質堅
    硬，業經本院於98年9 月25日當庭勘驗無誤，是扣案之小型
    工具組1 組，在客觀上顯足以危害人之生命、身體，依上開
    判例意旨，自屬兇器無訛】，業據原審於判決理由中，針對
    被告行竊時攜帶「小型工具箱」是否涉犯攜帶兇器竊盜罪，
    詳予論述明確（見原判決書第2 頁），且敘明該罪只須行竊
    時攜帶此種具有危險性之兇器為已足，並不以攜帶之初有行
    兇之意圖為必要。上訴人未對原審判決有何不適法或不妥當
    之處，為具體指摘，依上揭說明，其上訴意旨泛言原審認事
    用法尚有誤，難謂係具體理由，是其上訴自屬違背法律上之
    程式。
四、綜上所述，上訴人之上訴理由，不能認係依據卷內訴訟資料
    指摘或表明第一審判決有何採證、認事、用法或量刑等足以
    影響判決本旨之不當或違法，而構成應予撤銷之具體事由，
    其上訴難謂適法，自訴人上訴為屬違背法律上之程式，應予
    以駁回。
據上論斷，應依刑事訴訟法第367條前段、第372條，判決如主文
。
中    華    民    國    98    年    11    月    20    日
                  刑事第一庭    審判長法  官  周賢銳
                                      法  官  徐美麗
                                      法  官  施柏宏
以上正本證明與原本無異。
不得上訴。
中    華    民    國    98    年    11    月    20    日
                                      書記官  魏文常


司法院資訊處製作；財團法人民間司法改革基金會備份。
